【裁判字號】    98,交聲,1402
【裁判日期】    981023
【裁判案由】    聲明異議
【裁判全文】
臺灣彰化地方法院交通事件裁定        98年度交聲字第1402號
原處分機關  交通部公路總局臺中區監理所彰化監理站
異  議  人
即受處分人  甲○○
上列異議人即受處分人因違反道路交通管理處罰條例案件，對於
交通部公路總局臺中區監理所彰化監理站中華民國98年9 月3 日
所為之處分（原處分案號：彰監四字第裁64-GE0000000號），聲
明異議，本院裁定如下：
    主  文
異議駁回。
    理  由
一、本件聲明異議意旨如附件聲請狀所載。
二、按機器腳踏車行駛至交岔路口，其轉彎，應依標誌或標線之
    規定行駛；又汽車駕駛人轉彎時，不依標誌、標線、號誌指
    示，處新臺幣（下同）600 元以上1800元以下罰鍰，道路交
    通安全規則第99條第2 項前段、道路交通管理處罰條例第48
    條第1 項第2 款分別定有明文。
三、經查：
  (一)異議人於民國97年12月18日11時20分許，騎乘車牌號碼KMA
    －996 號普通重型機車，行經臺中市○○路、黎明路口，因
    未二段式左轉，為臺中市警察局第六分局交通分隊以中警交
    字第GE0000000 號舉發違反道路交通管理事件通知單當場舉
    發等情，有臺中市警察局舉發違反道路交通管理事件通知單
    及原處分機關交通部公路總局臺中區監理所彰化監理站違反
    道路交通管理事件裁決書附卷可稽。
  (二)其次，系爭臺中市○○路、黎明路交岔路口四方向，於上開
    時間業已設置機慢車兩段式左轉標誌，機車駕駛人行駛至該
    路口應進行兩段式轉彎等情，亦據臺中市政府98年10月6 日
    以府交工字第0980258509號函闡明在卷（見本院卷第14頁）
    ，是異議人於上開時間騎乘機車行經該路口，自應循兩段式
    左轉之方式，始得由福科路左轉至黎明路，方為適法；異議
    人既自承確未依兩段式左轉之方式，其有違反上開道路交通
    安全規則之事實，洵堪認定。
  (三)至異議人抗辯已依舉發通知單繳費乙節，查舉發通知單所示
    之繳款方式，分別有：到案聽候裁決、網路、語音轉帳、郵
    撥、向委託代收之機構繳款等方式，本件經查確無任何繳款
    記錄，而郵撥繳款系統乃由中華郵政公司與中華電信數據分
    公司設置，監理單位接收郵局繳納資料入公路監理系統資料
    庫銷案，有原處分機關98年10月2 日中監彰字第0980024193
    號函附卷可稽（見本院卷第12頁），是關於繳納罰緩之部分
    ，如採郵局劃撥帳號繳款之方式，係以電腦資訊化自動傳輸
    繳款記錄，並非採用人工檢視、登錄作業，若確有繳款記錄
    ，其系統資料自應留有電磁或電子紀錄可查，異議人就此已
    繳款但未顯現繳款記錄之非常態事實，並未舉證以實其說，
    復未提供何等證明方法供本院調查，自無從僅憑異議人之供
    述遽認原處分機關確有違反一事不二罰之原則。
四、綜上所述，本件原處分機關援引首揭規定裁處異議人罰鍰18
    00元，並記違規點數1 點，於法即無不合，本件異議人之聲
    請為無理由，應予駁回。
五、依道路交通管理處罰條例第87條第2 項，道路交通案件處理
    辦法第19條，裁定如主文。
中    華    民    國    98    年    10    月    23    日
                  交通法庭            法  官  戰諭威
以上正本證明與原本無異。
如不服本裁定，應於裁定送達後五日內向本院提出抗告狀( 須附
抗告狀繕本 )。
中    華    民    國    98    年    10    月    23    日
                                      書記官  陳佳宏


司法院資訊處製作；財團法人民間司法改革基金會備份。
